臺灣苗栗地方法院簡易庭裁定　　　　　　100年度苗秩字第1號
移送機關　　苗栗縣警察局頭份分局
被移送人　　何秀珍
上列被移送人因違反社會秩序維護法案件，經移送機關以100 年
1 月11日苗份警偵秩字第1000000671號移送書移送審理，本院裁
定如下：
    主    文
何秀珍不罰。
    事實及理由
一、本件移送意旨以被移送人、於下列時間、地點有違反社會秩
    序維護法之行為：
  (一)時間：民國100 年1 月7 日22時40分。
  (二)地點：苗栗縣頭份鎮○○路46號2樓（柔情美容材料行）
            。
  (三)行為：意圖得利，與人姦淫。
二、本院判斷結果：
 （一）按社會秩序維護法第80條第1 項第1 款意圖營利與人姦
       淫之規定，須以行為人已與他人成姦為必要，若尚未成
       姦，則與該條之構成要件不符。又按被告之白白不得作
       為有罪判決之唯一證據，仍應調查其他必要之證據，以
       察其是否與事實相符，刑事訴訟法第156 條第2 項定有
       明文；次按事實之認定，應憑證據，如未能發現相當證
       據，或證據不足以證明，自不能以推測或擬制之方法，
       以為裁判基礎；又認定不利於被告之事實，須依積極證
       據，苟積極證據不足為不利於被告事實之認定時，即應
       為有利於被告之認定，更不必有何有利之證據（參見最
       高法院40年臺上字第86號及30年上字第816 號判例）。
       上開規定依社會秩序維護法第92條之規定，於違反社會
       秩序維護法案件自有其適用。
 （二）復按社會秩序維護法第80條第1 項第1 款係規定意圖得
       利與人姦、宿者方予處罰。而前開法條所謂「姦」，係
       指「姦淫」，其以兩性生殖器官之接合為要件，且又無
       處罰未遂之規定，故僅限於兩性生殖器官已然接合方有
       處罰。且違反社會秩序行為之處罰，以行為時本法有明
       文規定者為限，社會秩序維護法第2 條復有明定。是以
       ，倘被移送人之行為與前開要件不合，即不得予以處罰
       。
 （三）經查，本件被移送人於警詢時供稱：「（問：你今日於
       何時、地？因何事遭警方查獲？）於100年1月7 日23時
       32分，在苗栗縣頭份鎮○○路46號柔情美容材料店2 樓
       5 包廂，正對客人服務被警方當場查獲。」、「（問：
       警方於100 年1月7日23時至同日23時32分許，持臺灣苗
       栗地方法院核發之搜索票【100 年聲搜字第15號】，至
       苗栗縣頭份鎮○○路46號柔情美容材料店【以下簡稱該
       店】執行搜索時，警方進入該店2樓5包廂內【以下簡稱
       該包廂】時，你是否仍跟客人在該包廂內？）對。」、
       「（問：警方進入該包廂內時，妳穿著狀態如何。客人
       穿著狀態？）衣衫不整，但有穿內褲跟裙子及內衣。客
       人全身赤裸。」、「（問：警方進入該包廂執行搜索，
       查獲何物？）在該包廂內我的包包內查獲8 個保險套及
       1 瓶潤滑液。」、「（問：警方現經妳當場指認，妳所
       服務之客人是否為盧建閔？）對。」、「（問：妳是於
       今天幾點在該包廂幫客人盧建閔服務？）大概22時40分
       左右開始。」、「（問：警方查獲之上記保險套8 個及
       潤滑液1 瓶，是何人所有？）是我的。」、「（問：妳
       為何會攜帶上記保險套8個及潤滑液1瓶至該包廂內？）
       因為潤滑液是幫客人按摩時擦在客人背上的，而保險套
       是跟客人性交易時給客人使用的。」、「（問：保險套
       是否為該店所提供？）不是。」、「（問：妳在該包廂
       內為客人盧建閔做何種服務？請詳述？）是於昨天晚上
       22時30多分，該店老闆張維良打我的手機0000-000000
       給我，問我有沒有空？現在有客人，我就說有，我說我
       會到，我就騎摩托車到該店，到該店後，張維良就跟我
       說到2 樓的該包廂，我就直接到該包廂，我到該包廂時
       就看到客人盧建閔，我就問客人要不要按摩，客人說要
       ，我就說要先洗澡，我跟客人就一起把衣服脫光，洗完
       以後，客人就全身赤裸趴在按摩床上，我也全身赤裸的
       幫客人按摩，然後按摩了十多分鐘，我就聽到敲門聲，
       我們就趕緊穿衣服，還沒有穿好警方就撞門進來了。」
       、「（問：妳幫客人盧建閔做上述服務，是否有打算與
       客人進行性交易？）如果客人要做性交易，我就會做性
       交易的服務，如果客人要求只做半套，就是打手槍或吹
       喇叭，我會提供服務，但是我今天對客人都還沒有問，
       所以只有做到全身赤裸幫客人按摩。」、「（問：妳在
       該店是否曾經為客人做全套（性交易）、半套之服務？
       ）有，大約5、6次，其他幾乎做半套。」、「（問：妳
       幫客人服務如何收費？）全套服務總共新臺幣3000元，
       我收2000元，店家收1000元，而按摩是做半套及全套前
       的服務。」、「（問：按摩是做半套及全套前的服務？
       ）不管客人要做半套還是全套，我都會先跟客人洗澡後
       全身赤裸幫客人按摩。」、「（問：張維良【64.10.12
       、Ｚ000000000】是否為該店之負責人？）我不知道，但
       是每次有客人都是他電話通知我為客人服務的。」、「
       （問：妳在該店服務多久了？妳一天接幾個客人？）大
       概半個月。一天大約3個客人，而昨天晚上第1個客人。
       」、「（問：是何人介紹你到該店服務？）是我自己去
       應徵的，我應徵時也是張維良答應我到該店服務的。」
       、「（問：妳為客人從事性交易，張維良是否知情？）
       多多少少知道。」、「（問：客人之費用是何人收取？
       ）都是我直接跟客人收我該得的費用，而店家是跟客人
       收取的。」、「（問：你在該店從事服務，張維良有無
       給你吃飯或給你地方住？）都沒有。」。又參酌男客即
       證人盧建閔之警詢筆錄稱：「（問：警方於100 年1 月
       7 日23時00分持臺灣苗栗地方法院檢察署核發之搜索票
       ... 【略】，請你詳述？）我是於100年1月7 日晚上約
       10點40分的時候進去的，我今天進去店內是要做全套的
       性服務，我進去的時候，我就直接問負責人說他們這邊
       怎麼算【意思就是做全套1 次多少錢】，負責人就說30
       00新臺幣，然後負責人先帶我去2 樓房間，叫我等一下
       ，我大約在房間等了10幾分鐘後，小姐就進來幫我服務
       ，小姐先脫衣服全身赤裸後，我也脫光衣服跟小姐一起
       洗澡，洗完澡後，小姐就幫我按摩，按摩警方就衝進房
       間了，我跟小姐就急忙的穿上衣服。」、「（問：承上
       問，你與該名服務小姐皆已全身赤裸，該名小姐於幫你
       服務時，她有無撫摸你的陰莖或你去觸摸該名小姐之性
       器官？）都沒有。」、「（問：上述小姐是否知道要和
       你做全套之性服務？）知道。」、「（問：就上述而言
       ，該名小姐於當時有無幫你做半套或全套之性服務？）
       沒有。」、「（問：幫你服務之小姐為誰？其姓名及年
       籍資料為何？）小姐叫何秀珍【女、民國○○年○月○日生
       、身分證字號：Ｚ000000000號】。」等語在卷。本件被
       移送人固對於提供男客性交易服務之行為坦承不諱，核
       與證人證述之情節相符，惟本件查獲時被移送人所為核
       與前述之兩性生殖器官已然接合之要件不合；至被移送
       人，為警查獲時，並未與男客有姦淫之行為，核與社會
       秩序維護法第80條第1項第1款之規定被移送人須有姦淫
       行為之構成要件行為不合。又本件除上述被移送人在警
       訊時之自白外，尚乏其他足以認定被移送人，確有在公
       共場所或公眾得出入之場所，意圖賣淫而拉客之行為或
       與人在上開房間內為姦、宿行為之補強證據。是本件既
       無其他積極證據，足資佐證其確有移送機關所指前揭之
       行為，依前開說明，即應為有利於被移送人之認定，其
       被移送行為尚屬不能證明。
三、依社會秩序維護法第45條第2 項，裁定如主文。
中    華    民    國    100    年    1    月    28   日
                  苗栗簡易庭   法  官  呂曾達
以上正本證明與原本無異。
如不服本裁定，得於裁定書送達之翌日起5 日內，以書狀敘述理
由，向本庭提出抗告( 須附繕本 )。
                               書記官  劉容辰
中    華    民    國   100    年    1     月    28    日